---
title: "Solución Ejercicio"
author: "Andrea Romero"
date: "2023-10-11"
output: html_document
---

```{r setup, include=FALSE}
knitr::opts_chunk$set(echo = TRUE)
```
# Ejercicio

Considera los conjuntos de datos mammals del paquete **MASS** y **Animals2** del paquete `robustbase`.

  + Mira la las características de ambos conjuntos usando la ayuda.
  

```{r}
library(MASS)
library(robustbase)

data("mammals")
data("Animals2")

class(mammals)
class(Animals2)
```

  + Usa las funciones dim, head, tail, str para una primera visión de los conjuntos de datos.
  
```{r}
x <- mammals

print('mammals')
dim(x)
head(x)
tail(x)
str(x)

y <- Animals2

print('Animals2')
dim(y)
head(y)
tail(y)
str(y)
```

  + Muestra los nombres de las filas y las columnas (rownames, colnames)
  
```{r}
rownames(x)
colnames(x)

rownames(y)
colnames(y)
```

  + Usa la función intersect y almacena en la variable commonAnimals los aminales que aparezcan en ambos conjuntos
  
```{r}
commonAnimals <- intersect(rownames(x), rownames(y))
```

  + Usa setdiff para averiguar qué animales no están en ambos conjuntos. ¿Cuántos son ?. ¿Qué tipo de animales son?
  
```{r}
setdiff(union(rownames(x), rownames(y)),intersect(rownames(x), rownames(y)))
```

  + Determina las diferencia entre los animales que no aparecen en ambos conjuntos.


